臺灣新竹地方法院刑事判決　　　　　　 99年度審訴字第735號
公　訴　人　臺灣新竹地方法院檢察署檢察官
被　　　告　李益興
上列被告因搶奪案件，經檢察官提起公訴（99年度偵字第6686號
），本院改依簡式審判程序判決如下：
    主  文
李益興犯搶奪罪，累犯，處有期徒刑拾月。
    事  實
一、李益興前曾(1)於民國95年間因違反毒品危害防制條例案件，
    經臺灣桃園地方法院於96年3 月23日以95年度訴字第641 號
    分別判處有期徒刑6 月、8 月，應執行有期徒刑1 年1 月，
    於96年4 月23日確定。(2)其又於96年間因竊盜等案件，經臺
    灣桃園地方法院於96年3 月28日以96年度訴字第485 號分別
    判處有期徒刑4 月、8 月、10月、10月、10月、10月，應執
    行有期徒刑4 年，於96年4 月23日確定。(3)其又於96年間因
    違反毒品危害防制條例案件，經臺灣桃園地方法院於96年9
    月6 日以96年度審訴字第220 號就施用第一級毒品部分判處
    有期徒刑９月，減為有期徒刑4 月又15日，施用第二級毒品
    部分判處有期徒刑3 月，減為有期徒刑１月又15日，應執行
    有期徒刑５月，於96年10月12日確定。上揭所有案件經臺灣
    桃園地方法院於97年７月18日以97年度聲減字第774 號裁定
    就前揭(1)及(2)案件部分分別減為有期徒刑3 月、4 月、2 月
    、4 月、5 月、5 月、5 月、5 月，再與(3)案件應執行有期
    徒刑2 年9 月確定，並於98年9 月12日縮刑期滿執行完畢。
二、詎李益興仍不知悔改，先於99年2 月4 日，在桃園縣中壢市
    ○○路35號前，徒手竊得停放在該處為洪德瑞所有車牌號碼
    FBW －627 號重型機車（所涉竊盜案件，業經臺灣桃園地方
    法院於99年9 月13日以99年度訴字第652 號判處有期徒刑5
    月，於99年11月16日確定），於99年3 月3 日前某時許，將
    其竊得之上開號碼FBW ─627 號車牌懸掛在其使用之機車上
    。其即基於意圖為自己不法所有之犯意，騎乘上揭懸掛號碼
    FBW ─627 號車牌之機車，於99年3 月3 日11時34分，在新
    竹縣竹北市○○街○○街口，趁黃苡萱不及防備之際，徒手
    搶奪黃苡萱所有內有現金約新臺幣2 千元、身分證、駕照、
    健保卡、皮夾、相機、筆、信用卡、提款卡、存摺、收據及
    手機等物之皮包1 個。
三、案經臺灣新竹地方法院檢察署檢察官自動檢舉簽分偵查起訴
    。
    理  由
一、本件被告李益興所犯刑法第325 條第1 項之搶奪罪，非死刑
    、無期徒刑、最輕本刑為3 年以上有期徒刑之罪，被告於本
    院準備程序進行中，就被訴事實為有罪之陳述，經本院合議
    庭認合於刑事訴訟法第273 條之1 第1 項之規定，裁定進行
    簡式審判程序，合先敘明。
二、訊據被告李益興對於上揭事實坦承不諱，並經被害人黃苡萱
    於警詢時指訴綦詳，且有失車—唯讀案件基本資料1 份及監
    視錄影翻拍照片2 幀等附卷足憑，足見被告所為前開自白確
    與事實相符而堪採信。本案事證明確，被告所為前述犯行堪
    以認定，應予依法論科。
三、核被告李益興所為，係犯刑法第325 條第1 項之普通搶奪罪
    。又被告前曾(1)於95年間因違反毒品危害防制條例案件，經
    臺灣桃園地方法院於96年3 月23日以95年度訴字第641 號分
    別判處有期徒刑6 月、8 月，應執行有期徒刑1 年1 月，於
    96年4 月23日確定。(2)其又於96年間因竊盜等案件，經臺灣
    桃園地方法院於96年3 月28日以96年度訴字第485 號分別判
    處有期徒刑4 月、8 月、10月、10月、10月、10月，應執行
    有期徒刑4 年，於96年4 月23日確定。(3)其又於96年間因違
    反毒品危害防制條例案件，經臺灣桃園地方法院於96年9 月
    6 日以96年度審訴字第220 號就施用第一級毒品部分判處有
    期徒刑9 月，減為有期徒刑4 月又15日，施用第二級毒品部
    分判處有期徒刑3 月，減為有期徒刑1 月又15日，應執行有
    期徒刑5 月，於96年10月12日確定。上揭所有案件經臺灣桃
    園地方法院於97年7 月18日以97年度聲減字第774 號裁定就
    前揭(1)及(2)案件部分分別減為有期徒刑3 月、4 月、2 月、
    4 月、5 月、5 月、5 月、5 月，再與(3)案件應執行有期徒
    刑2 年9 月確定，並於98年9 月12日縮刑期滿執行完畢等情
    ，有臺灣新竹地方法院檢察署刑案資料查註紀錄表及臺灣高
    等法院被告全國前案紀錄表各1 份在卷足參，其於五年以內
    故意再犯本件有期徒刑以上之罪，為累犯，應依刑法第47條
    第1 項之規定加重其刑。爰審酌被告正值青壯年，不思以正
    常方式謀職、賺取生活費用，反而趁被害人不及防備之際恣
    意搶奪他人財物，致被害人受財產上之損害，所為顯不尊重
    他人財產權益，及其智識程度、犯罪動機、目的、所生危害
    及竊盜所得財物之價值，暨被告犯後坦承犯行等一切情狀，
    量處如主文所示之刑，以示懲儆。又起訴書認為被告尚涉犯
    如附表一編號1 及2 所示搶奪犯行等語，惟此部分業經臺灣
    桃園地方法院於99年9 月13日以99年度訴字第652 號判決在
    案，檢察官乃99年12月22日以99年度蒞字第5178號撤回此部
    分之起訴等情，有上揭案號之刑事判決及撤回起訴書各1 份
    在卷足憑，爰不再就此部分審理，併予敘明。
據上論斷，應依刑事訴訟法第273 條之1 第1 項、 第299 條第1
項前段，刑法第325 條第1 項、第47條第1 項，判決如主文。
本案經檢察官邱志平到庭執行職務。
中    華    民    國   100    年    1     月    20    日
                  刑事第九庭    法  官    楊惠芬
以上正本證明與原本無異。
如不服本判決應於收受本判決後10日內向本院提出上訴書狀，上
訴書狀應敘述具體理由。上訴書狀未敘述上訴理由者，應於上訴
期間屆滿後20日內補提理由書狀於本院( 均須按他造當事人之人
數附繕本 )「切勿逕送上級法院」。
中    華    民    國   100    年    1     月    20    日
                                 書記官   許弘杰
附錄本案論罪科刑所適用法條全文：
刑法第325 條第1 項：
意圖為自己或第三人不法之所有，而搶奪他人之動產者，處六月
以上五年以下有期徒刑。